【裁判字號】    92,抗,78
【裁判日期】    920414
【裁判案由】    詐欺
【裁判全文】
臺灣高等法院臺南分院刑事裁定                九十二年度抗字第七八號    Ｃ
      抗  告  人  臺灣臺南地方法院檢察署檢察官
      被      告  甲  ○  ○
右列抗告人因詐欺案件，不服臺灣臺南地方法院中華民國九十二年二月二十四日裁定
（九十一年度易字第一六九一號）提起抗告，本院裁定如左：
      主      文
原裁定撤銷，發回臺灣臺南地方法院。
      理      由
一、本件抗告意旨略以：按刑事訴訟法第一百六十一條第一項、第二項規定：「檢察
    官就被告犯罪事實，應負舉證責任，並指出證明之方法。法院於第一次審判期日
    前，認為檢察官指出之證明方法顯不足認定被告有成立犯罪之可能時，應以裁定
    定期通知檢察官補正，逾期未補正者，得以裁定駁回起訴。」，是法院於第一次
    審判期日前，認為檢察官指出之證明方法顯不足認定被告有成立犯罪之可能時，
    應以裁定定期通知檢察官補正，而檢察官逾期未補正，法院始得裁定駁回起訴。
    惟查，本件原審於民國（下同）九十一年十二月二十日裁定於送達後三十日內補
    正被告犯罪證據並指出證明方法，本檢察官於九十二年一月二日收受裁定後，於
    九十二年一月二十七日以九十二年一月二十七日以南檢玲謙九十偵續○○○○五
    四字第○五二二一號函檢送意見書補正，是本檢察官已依原審所定期間補正，而
    原審以裁定駁回起訴，顯與刑事訴訟法第一百六十一條第二項規定不符。為此提
    起抗告，求為撤銷原裁定云云。
二、按法院於第一次審判期日前，認為檢察官指出之證明方法顯不足認定被告有成立
    犯罪之可能時，應以裁定定期通知檢察官補正；逾期未補正者，得以裁定駁回起
    訴。不能證明被告犯罪或其行為不罰者，應諭知無罪之判決；刑事訴訟法第一百
    六十一條第二項及第三百零一條第一項定有明文。
三、經查：本件原審法院於第一次審判期日前，因認為檢察官指出之證明方法，顯不
    足認定被告二人有成立犯罪之可能，故於九十一年十二月二十日以裁定通知檢察
    官於裁定送達後三十日內補正，該裁定並於九十二年一月二日送達於檢察官，有
    該裁定及送達證書在卷可稽（詳原審卷第十二至十五頁）。檢察官於九十二年一
    月二十七日已依法補正意見書，有收狀章及意見書在卷可稽（詳原審卷第二○至
    二二頁）。又倘原審法院認檢察官舉證仍不足，是否即應依前揭刑事訴訟法第三
    百零一條第一項，諭知被告無罪之判決，況刑事訴訟法第一百六十一條第二項並
    未規定檢察官補正後之證明方法仍不足認定被告有成立犯罪之可能時，亦得以裁
    定駁回起訴。諸此即有加以審究之餘地，原判決遽予裁定駁回起訴，難謂妥當。
    從而抗告意旨執此指摘原裁定不當，非無理由，應由本院將原裁定撤銷，發回原
    審為妥適之處理。
據上論斷，應依刑事訴訟法第四百十三條前段，裁定如主文。
中    華    民    國      九十二      年      四      月      十四      日
                                  臺灣高等法院臺南分院刑事第五庭
                                      審判長法官  鄭    文    肅
                                            法官  黃    三    哲
                                            法官  王    浦    傑
右正本證明與原本無異。
不得再抗告。
                                      法院書記官  蔡    振    豐
中    華    民    國      九十二      年      四      月      十四      日


司法院資訊處製作；財團法人民間司法改革基金會備份。
